---
title: "ACM"
output: html_document
date: "2022-12-25"
---
L'Analyse des Correspondances Multiples (ACM) est une méthode qui permet d'étudier l'association entre au moins deux variables qualitatives.


```{r}
library(readxl)#pour lire le fichier excel
library(corrplot) #pour faire la matrice de corrélation
library(RColorBrewer) #pour les couleurs
library(factoextra)#qui permet de mettre joliment en forme des résultats d'ACP
library(FactoMineR)#qui permet de mettre en oeuvre des méthodes analyses de données 
library("xlsx")
data <- read.xlsx('C:/Users/21656/Documents/Salle_de_sport.xlsx',1)  # read the data contains in Sheet1
head(data)
```
```{r}
summary(data)
```
#1.Exécution de l’Analyse des Correspondances Multiples :

```{r}
data.active <-data[,2:11]
res.mca <- MCA (data.active, graph = TRUE)
```
#2. Calcul le taux d’inertie cumulé des 2 premiers axes de cette ACM:
```{r}
res.mca$eig
```

```{r}
fviz_screeplot(res.mca)
```
#4. Interprétation de la première carte des modalités:
```{r}
#Représentation de la première carte des modalités
fviz_mca_var (res.mca,
              repel = TRUE, 
              ggtheme = theme_minimal ())
```
il faut identifier les groupes de modalités qui sont proches dans la carte. On a un premier groupe de modalités à droit constitué des modalités Employé , Cyclisme, Athlétisme,Sentir en forme, entre 30ans et 50ans et dont l’interprétation est la suivante : les employés qui est de 30ans à 50ans exercent des activités qui fonctionnent le système cardiovasculaire et augmentent ainsi le rythme cardiaque et respiration.

```{r}
# Sélectionner et visualiser les modalités avec cos2 >= 0.4
fviz_mca_var(res.mca, select.var = list(cos2 = 0.4))
```
```{r}
dimdesc(res.mca, axes=1:2, proba=0.05)
```
#5. Interprétation de la première carte des individus:
```{r}
#Représentation de la première carte des individus
fviz_mca_ind (res.mca,
              repel = TRUE, 
              ggtheme = theme_minimal ())
```

```{r}
# Top 30 des individus les plus contributifs
fviz_mca_biplot(res.mca,
               select.ind = list(contrib = 30),
               invisible ="var",repel = TRUE, 
              ggtheme = theme_minimal ())
```
```{r}
# Contrôler la couleur des individus selon le cos2
fviz_mca_biplot(res.mca,
               col.ind="cos2",
               invisible ="var",repel = TRUE, 
              ggtheme = theme_minimal ())
```


