---
title: "AFC"
output: html_document
date: "2022-12-24"
---
L'Analyse Factorielle des Correspondances (AFC) est une méthode qui permet d'étudier l'association entre deux variables qualitatives. Cette méthode est basée sur l'inertie.
Etapes de l'AFC:
— Introduire le tableau ci-dessus
— Exécuter l’AFC
— Choisir le nombre d’axes à retenir
— Interpréter les cartes des profils-lignes et profils-colonnes ainsi que la carte de
représentation simultanée


#Importation et explorer les données:
```{r}
library(readxl)#pour lire le fichier excel
library(corrplot) #pour faire la matrice de corrélation
library(RColorBrewer) #pour les couleurs
library(factoextra)#qui permet de mettre joliment en forme des résultats d'ACP
library(FactoMineR)#qui permet de mettre en oeuvre des méthodes analyses de données 
library(questionr)
```


```{r}
library("xlsx")
data <- read.xlsx('C:/Users/21656/Documents/Salle_de_sport.xlsx',1)  # read the data contains in Sheet1
head(data)
```

#1. Introduction du tableau :
Tableau croisée des effectifs et des fréquences entre la marque et le statut
```{r}
tab<-table(data$Statut,data$Avantages)
tab
```

Tableau de contingence:
```{r}
addmargins(tab)
```
Le tableaux des fréquences est donné par :
```{r}
prop.table(tab)
```
```{r}
addmargins(prop.table(tab))
```
#1.2 Tableau de contingence:
Tableau des profils-lignes :

```{r}
lprop(tab)
```

Tableau des profils-colonnes:
```{r}
cprop(tab)
```

#1.3 Test du chi-2:
```{r}
test<-chisq.test(tab)
test
```

#2. Exécution de l’AFC
```{r}
res.caa<-CA(tab,graph=F)
summary(res.caa)
```

#3.Choix du nombre d’axes à retenir:
```{r}
eig.val <- res.caa$eig
round(res.caa$eig,4)
```

```{r}
barplot(eig.val[, 2], 
        names.arg = 1:nrow(eig.val), 
        main = "Variances Explained by Dimensions (%)",
        xlab = "Principal Dimensions",
        ylab = "Percentage of variances",
        col ="steelblue")
# Add connected line segments to the plot
lines(x = 1:nrow(eig.val), eig.val[, 2], 
      type = "b", pch = 19, col = "red")
```
 il est clair que l’on doit se contenter des 2 premiers axes.

#4.1 Représentation et interprétation de la carte des profils-colonnes:
```{r}
round(cbind(res.caa$col$coord[,1:2],res.caa$col$contrib[,1:2], res.caa$col$cos2[,1:2]),2)
```
```{r}
plot(res.caa, invisible="row")
```
```{r}
# Carte qui permet de contrôler automatiquement la couleur selon la contribution

fviz_ca_col(res.caa, col.col = "contrib")+
 scale_color_gradient2(low = "white", mid = "blue",
           high = "red", midpoint = 25) +
 theme_minimal()
```
```{r}
# Carte qui permet de contrôler automatiquement la couleur selon le cos2

fviz_ca_col(res.caa, col.col="cos2")
```

#4.2 Représentation et interprétation de la carte des profils-lignes:
```{r}
round(cbind(res.caa$row$coord[,1:2],res.caa$row$contrib[,1:2], res.caa$row$cos2[,1:2]),2)
```
```{r}
plot(res.caa, invisible="col")
```
```{r}
# Carte qui permet de contrôler automatiquement la couleur selon la contribution

fviz_ca_row(res.caa, col.row = "contrib")+
 scale_color_gradient2(low = "white", mid = "blue",
           high = "red", midpoint = 25) +
 theme_minimal()
```
```{r}
# Carte qui permet de contrôler automatiquement la couleur selon le cos2

fviz_ca_row(res.caa, col.row = "cos2")
```


#4.3 Carte de représentation simultannée:
```{r}
# Biplot symétrique des lignes et des colonnes
fviz_ca_biplot(res.caa)
```
La carte de représentation simultannée montre une correpondance entre les modalités Employé et Sensation en formee, Etudiant et demandeur d'emploi avec Le stress et dysmorphie.
 

